臺灣宜蘭地方法院交通事件裁定　　　　 96年度交聲字第152號
移送機關　　交通部公路總局臺北區監理所宜蘭監理站
異　議　人
即受處分人　甲○○
上列受處分人因違反道路交通管理處罰條例案件，對於交通部公
路總局臺北區監理所宜蘭監理站民國96年5月21日所為之處分（
原處分案號：宜監字第裁43-Q00000000號)，聲明異議，本院裁
定如下：
    主  文
異議駁回。
    理  由
一、按汽（機）車駕駛人，行經有燈光號誌管制之交岔路口闖紅
    燈者，處新臺幣（下同）1,800元以上5,400元以下罰鍰，道
    路交通管理處罰條例第53條第1項及同條例第3條第8款定有
    明文，且汽（機）車駕駛人駕駛汽車違反道路交通管理處罰
    條例第53條規定者，除應依該條所規定之罰鍰處罰外，並予
    記違規點數3點，同條例第63條第1項第3款亦有明文。
二、本件異議人即受處分人甲○○於民國96年5月4日上午11時32
    分許，騎乘車牌號碼GXA-902號機車，沿宜蘭縣宜蘭市○○
    路行駛，於行經宜蘭縣宜蘭市○○路與大坡路有燈光號誌之
    交岔路口時，其行進方向之燈光號誌係禁止通行之紅燈號誌
    ，竟闖紅燈行駛，為宜蘭縣警察局宜蘭分局新生派出所員警
    攔停，以受處分人有違反道路交通管理處罰條例第53條第1
    項規定之行為掣單舉發。嗣受處分人於舉發通知單上所載應
    到案日期前向原處分機關提出申訴，原處分機關乃於96年5
    月21日依道路交通管理處罰條例第53條第1項及第63條第1項
    （漏載第3款）及違反道路交通管理事件統一裁罰標準表之
    規定裁處罰鍰1,800元並記違規點數3點。
三、本件受處分人矢口否認其有闖紅燈之違規行為，辯稱：伊經
    過路口過斑馬線的時候，已經是黃燈，所以就加速通過，並
    沒有闖紅燈云云。經查：受處分人於上開時地騎乘機車有行
    經有燈光號誌之交岔路口闖紅燈之違規行為，業經證人即當
    日值勤員警乙○○○○到庭結證稱：「異議人行駛中山路，
    由北往南方向行進，我們在全家超商附近執行稽查勤務，南
    往北方向號誌是變為直行左轉燈，所以北往南是變成紅燈，
    南往北方向已經變成左轉綠燈時，異議人到達路口都沒有停
    下來，就直接通過路口，我們執勤的地點距離中山、大坡路
    口約有50公尺左右，北往南的號誌我們看不到，但是南往北
    方向可以清楚看到已經變成左轉綠燈，就表示北往南的號誌
    是紅燈」等語（見本院卷第16頁筆錄）明確，並有證人陳志
    鑫繪製之現場圖附卷可稽，則以證人陳志鑫繪製其值勤所站
    立之位置觀之，證人陳志鑫係位於受處分人行駛之中山路旁
    ，其間並未有何障礙物阻擋，對於南往北方向之號誌變換自
    可清楚見聞無誤，而依該路口為多時相號誌，南往北方向既
    已變為左轉綠燈，表示異議人所行駛之北往南方向，已經為
    紅燈，則受處分人於行經上開路口時，確有於燈號變換為紅
    燈後仍貿然行駛之情形甚明。參以證人陳志鑫為親眼目睹之
    證人，其到庭具結作證，與受處分人並無怨隙，自無自陷於
    偽證罪之追訴而構詞誣賴受處分人之理，堪認證人陳志鑫所
    為之證述核與事實相符而堪採認，受處分人空言否認有違規
    之行為，不足為據。
四、從而，本件受處分人有行經有燈光號誌管制之交岔路口闖紅
    燈之違規行為事證明確，原處分機關依道路交通管理處罰條
    例第53條第1項、第63條第1項第3款及違反道路交通管理事
    件統一裁罰標準表規定裁處受處分人罰鍰新臺幣1,800元並
    予記違規點數3點，核無違誤，本件受處分人之異議為無理
    由，應予駁回。
據上論斷，應依道路交通案件處理辦法第19條，裁定如主文。
中　　華　　民　　國　　96　　年　　6 　　月　　29　　日
                  交通法庭法  官  鄭貽馨
以上正本證明與原本無異。
如不服本裁定，應於裁定送達後5日內向本院提出抗告狀。（應
附繕本）
                          書記官  林嘉萍
中　　華　　民　　國　　96　　年　　7 　　月　　2 　　日
